【裁判字號】    87,上訴,1139
【裁判日期】    890223
【裁判案由】    肅清煙毒條例等
【裁判全文】
臺灣高等法院高雄分院刑事判決                  八十七年度上訴字第一一三九號
    上  訴  人  臺灣高雄地方法院檢察署檢察官
    上  訴  人
    即  被  告  甲○○
右上訴人因被告違反毒品危害防制條例案件，不服臺灣高雄地方法院八十七年度訴字
第六二三號中華民國八十七年四月二十一日第一審判決（起訴案號：臺灣高雄地方法
院檢察署八十七年度偵字第一八七三號），提起上訴，暨移送併案審理（併辦案號：
同署八十七年度偵字第一０一一七號、八十八年度偵字第一六一號、第一一四五四號
、第三０四四號本院判決如左：
      主  文
原判決撤銷。
甲○○連續施用第一級毒品，累犯，免刑。又連續施用第二級毒品，累犯，免刑。
      事  實
一、甲○○前於民國（下同）八十六年間因違反麻醉藥品管理條例案件，經臺灣高雄
    地方法院於八十六年四月七日判處有期徒刑四月，如易科罰金以三百元折算一日
    確定，於八十六年九月二十五日執行完畢，猶不知悔改，竟基於概括犯意，自八
    十六年十二月十一日某時起，至八十八年六月十五日止，在高雄縣杉林鄉○○路
    六三號住處等處，以將第二級毒品化學合成麻醉藥品安非他命置於玻璃球內以火
    燒烤，而後再吸食其霧化氣體之方式，非法吸用安非他命多次。並另行起意，基
    於概括犯意，自八十六年十二月十一日起，至八十八年三月二十九日止，在高雄
    縣杉林鄉○○路六三號住處，施用第一級毒品海洛因多次。嗣先後（一）於八十
    六年十二月十一日下午二時三十分許，在其住處。（二）八十七年四月七日二十
    一時五十分許，在高雄縣旗山鎮○○路與大同街口超峰遊藝埸內。（三）八十七
    年十二月十六日停止強制戒治保護管束期間定期採尿送驗。（四）八十八年三月
    二十九日十六時五十分許，在高雄縣美濃鎮○○路西門大橋土地廟。（五）八十
    八年六月十六日七時許，在高雄縣杉林鄉○○路六三號住處，為警查獲。
二、案經高雄市政府警察局前鎮分局、高雄縣警察局旗山分局、移送台灣高雄地方法
    院檢察署檢察官偵查起訴及自動檢舉。由本院裁定送觀察勒戒，認有繼續施用毒
    品傾向，再裁定施以強制戒治，執行期滿。
      理  由
一、右開事實，業經被告甲○○自白不諱，且被告為警查獲採集尿液送驗，檢出嗎啡
    及甲基安非他命之陽性反應，有高雄市政府衛生局八十六年十二月十九日高衛試
    煙字第Ｇ二三六三號檢驗成績書、高雄縣衛生局檢驗八十七年四月二十七日八七
    煙檢字第七四三號、八十八年四月八日八八煙檢字第一０四三號、八十八年七月
    六日八八煙檢字第一四八七號煙毒尿液檢驗成績書及濫用藥物尿液檢驗報告在卷
    可稽，是被告確有施用第一級毒品海洛因及第二級毒品安非他命，罪證已臻明確
    ，洵堪認定。
二、被告行為後，毒品危害防制條例已於八十七年五月二十日公布，自同月二十二日
    起施行，以之與行為時之舊法肅清煙毒條例及麻醉藥品管理條例相比較結果，以
    裁判時之新法即毒品危害防制條例之規定有利於被告，自應適用該新法。核被告
    所為，係犯毒品危害防制條例第十條第一項、第二項之罪。其施用第一、二級毒
    品行為時間密接、犯罪構成要件相同，顯各係基於概括犯意為之，均為連續犯。
    被告持有第一、二級毒品之低度行為已為施用之高度行為所吸收，不另論罪。公
    訴人雖未就被告自八十六年十二月十一日以後，連續施用第一、二級毒品犯行起
    訴，惟此部分與起訴部分，有連續犯之裁判上一罪關係，本院自得併予審理。按
    毒品危害防制條例第三十五條第三款規定，修正施行前繫屬之案件，於修正施行
    後審判中之案件，由法院依修正後規定處理之，依修正後規定應為不起訴處分者
    ，法院應為免刑之判決；查被告經本院裁定送觀察、勒戒後，認有繼續施用毒品
    之傾向，並經本院裁定強制戒治一年，嗣經停止戒治，所餘戒治期間，付保護管
    束，於保護管束期間，違反保護管束應遵守事項情節重大，撤銷停止戒治，令入
    戒治處所施以強制戒治，於八十九年一月二十九日強制戒治期滿，有本院裁定書
    ，台灣高雄看守所附設勒戒所函及本院戒治處分執行指揮書回證各一份附卷可稽
    ，依首開規定，自應為免刑之判決。原審予以論罪科刑，固非無見，惟查原審未
    及適用修正後之毒品危害防制條例處斷，尚有未洽。公訴人上訴意旨，執此指摘
    原判決不當，為有理由；被告上訴意旨空言指摘原判決不當，雖無理由，惟原判
    決既有可議，自應由本院將原判決撤銷改判。查被告八十六年間因違反麻醉藥品
    管理條例案件，經臺灣高雄地方法院於八十六年四月七日判處有期徒刑四月，如
    易科罰金以三百元折算一日確定，於八十六年九月二十五日執行完畢，已經被告
    供明在卷，並有被告前科表暨刑案資料查註紀錄表各一紙在卷足稽，茲於執行完
    畢後五年以內再犯有期徒刑以上之本罪，應依累犯之規定，加重其刑，並應依法
    均為免刑之判決。
三、被告經合法傳喚無正當理由不到庭，爰不待其陳述逕行判決。
四、據上論斷，應依刑事訴訟法第三百六十九條第一項前段、第三百六十四條、第三
    百七十一條、第二百九十九條第一項但書、毒品危害防制條例第十條第一項、第
    二項、第二十條第二項、第二十三條第一項、第三十五條第三款，刑法第十一條
    前段，第二條第一項但書、第五十六條、第四十七條，判決如主文。
本案經檢察官林應華到庭執行職務。
中      華      民      國    八十九    年      二      月    二十三    日
                              臺灣高等法院高雄分院刑事第六庭
                                  審判長法官  陳吉雄
                                        法官  江泰章
                                        法官  周賢銳
右正本證明與原本無異。
施用第二級毒品不得上訴。
施用第一級毒品如不服本判決，應於判決送達後十日內向本院提出上訴狀，其未述
理由者並應於提出上訴狀後十日內向本院補提理由書（應附繕本)。
                                      書記官  高文輝
中    華    民    國     八十九     年       二       月     二十四     日
                                                                        Ｆ


司法院資訊處製作；財團法人民間司法改革基金會備份。
